# 监盘问题

提问人：zhu731228 时间：2010-11-16 08:36:27
注册会计师参加了被审计单位的存货盘点，对存货实施了监盘，注册会计师需要在被审计单位编制的盘点表上签名吗？

回答人：chenyiwei
不需要签名。盘点是客户的责任，注册会计师的责任是观察盘点程序的执行情况，以及进行抽盘复核。